臺灣桃園地方法院刑事判決
111年度審易字第539號
公  訴  人  臺灣桃園地方檢察署檢察官
被      告  莊英勝



上列被告因竊盜案件，經檢察官提起公訴（111年度偵字第6805
號），被告於本院準備程序進行中，就被訴事實為有罪之陳述，
經本院告知簡式審判程序意旨，並聽取當事人之意見後，裁定依
簡式審判程序審理，判決如下：
    主  文
莊英勝犯踰越牆垣、毀越門扇、侵入住宅竊盜罪，處有期徒刑捌
月。
未扣案之犯罪所得筆記型電腦貳臺均沒收，如全部或一部不能沒
收或不宜執行沒收時，追徵其價額。
    事實及理由
一、犯罪事實：
　　莊英勝意圖為自己不法之所有，基於竊盜之犯意，於民國11
    0年9月4日中午12時24分許起至同日下午2時許止之某時，至
    桃園市○○區○○路0段000號李采婕之透天住宅（下稱「李采婕
    住宅」）前，先以不詳方式侵入與前開住宅連棟相鄰之無人
    居住建築物（侵入他人建築物部分未據告訴，下稱「無人居
    住建築物」），並行至該「無人居住建築物」頂樓後，攀爬
    踰越女兒牆而至相鄰之「李采婕住宅」頂樓，繼而徒手扳開
    已上鎖，但卡榫生鏽之「李采婕住宅」頂樓鐵門左下角，使
    該鐵門左下角與門框接縫處形成凹洞，而損壞該頂樓鐵門後
    ，旋自該凹洞越進而侵入「李采婕住宅」內，徒手竊取置於
    屋內筆記型電腦2臺（價值約新臺幣2萬7,000元），得手後
    ，迅即由原路離去。嗣李采婕發覺遭竊報警處理，經警採集
    現場所遺留之菸蒂上之DNA ，經鑑驗比對後與莊英勝之DNA-
    STR型別相符，始查悉上情。
二、證據名稱：
　㈠被告莊英勝分別於警詢、檢察事務官詢問、本院準備程序及
    審理中之自白。
　㈡證人即被害人李采婕於警詢中之陳述。
　㈢桃園市政府警察局大園分局現場勘察採證紀錄表及現場勘察
    照片、內政部警政署刑事警察局110年11月4日刑生字第1108
    000702號鑑定書、路口監視器錄影畫面翻拍照片、Google地
    圖。
三、論罪科刑：
  ㈠按刑法第321條第1項第2款規定將「門窗」、「牆垣」、「其
    他安全設備」並列，「門窗」中所謂之門，應專指分隔住宅
    或建築物（包括公寓、大廈內之各住戶或店舖）內外之出入
    口大門之門扇而言；所謂之窗，應指具有防閑效用之窗戶而
    言。次按刑法第321條第1項第2款所謂毀越門窗、牆垣或其
    他安全設備，其中「毀」係指毀損之行為，「越」則指踰越
    或超越，「毀」與「越」不以兼有為限，若有其一即克當之
    ，祇要毀壞、踰越或超越門窗、牆垣或其他安全設備之行為
    使之喪失防閑作用，即該當於前揭規定之要件。經查：
　⒈被告於本院準備程序中供稱由隔壁「無人居住建築物」頂樓
    至相鄰之「李采婕住宅」頂樓等語明確（見本院卷第62頁）
    ，而依現場勘察照片所示（見偵字卷第35頁），「無人居住
    建築物」頂樓與「李采婕住宅」頂樓間建有女兒牆，且牆上
    有被告鞋印，顯見被告行至「無人居住建築物」頂樓後，曾
    攀越女兒牆，方能至「李采婕住宅」頂樓，依前開說明，被
    告所為顯係該當刑法第321條第1項第2款之踰越牆垣之加重
    條件。
　⒉被告於檢察事務官詢問及本院準備程序中均供陳其至「李采
    婕住宅」頂樓後，將該頂樓鐵門左下角徒手扳開一個凹洞，
    再由該凹洞入屋行竊等語明確（見偵字卷第123-125頁，本
    院卷第62-63頁），且有現場蒐證照片在卷可考（見偵字卷
    第34-35頁、第47頁），該頂樓鐵門既用以區隔內外，自屬
    門扇無疑，而被告將鐵門左下角扳開一個凹洞，再自凹洞入
    屋行竊，依前開說明，被告所為顯該當刑法第321條第1項第
    2款之毀越門扇之加重條件。
　㈡核被告所為，係犯刑法第321條第1項第2款、第1款之踰越牆
    垣、毀越門扇、侵入住宅竊盜罪。　
　㈢爰審酌被告正值青壯，不思以正當方式獲取財物，竟圖不勞
    而獲，恣意為本件竊盜犯行，顯然欠缺對他人財產權之尊重
    ，被告犯後雖坦承犯行，非無悔意，然斟酌其前因竊盜犯行
    ，經判處有期徒刑4月、8月、9月、10月、11月確定並執行
    完畢之素行不佳，並考量被害人所受財物損失價值，兼衡以
    被告之犯罪動機、情節暨其生活及經濟狀況、年紀及智識程
    度等一切情狀，量處如主文所示之刑，以示懲儆。
四、沒收：
    查被告竊得之筆記型電腦2臺，均屬被告之犯罪所得，且並
    未實際合法發還予被害人，應均依刑法第38條之1第1項前段
    規定諭知沒收，並於全部或一部不能沒收或不宜執行沒收時
    ，依同條第3項之規定追徵其價額。
五、應依刑事訴訟法第273條之1第1項、第299條第1項前段、第3
    10條之2、第454條第1項，刑法第321條第1項第1款、第2款
    、第38條之1第1項前段、第3項，刑法施行法第1條之1第1項
    ，判決如主文。
六、如不服本判決應於收受判決後20日內向本院提出上訴書狀，
    並應敘述具體理由。其未敘述上訴理由者，應於上訴期間屆
    滿後20日內向本院補提理由書（均須按他造當事人之人數附
    繕本）「切勿逕送上級法院」。
本案由檢察官楊挺宏提起公訴，經檢察官李孟亭到庭執行職務。
中　　華　　民　　國　　111 　年　　6 　　月　　10　　日
                  刑事審查庭  法　官　李雅雯
以上正本證明與原本無異。
如不服本判決應於收受判決後20日內向本院提出上訴書狀，並應
敘述具體理由。其未敘述上訴理由者，應於上訴期間屆滿後20日
內向本院補提理由書（均須按他造當事人之人數附繕本）「切勿
逕送上級法院」。
　　　　　　　　　　　　　　　書記官　沈詩婷  
中　　華　　民　　國　　111 　年　　6 　　月　　13　　日
附錄本案論罪科刑法條： 
中華民國刑法第321條
犯前條第1項、第2項之罪而有下列情形之一者，處6月以上5年以
下有期徒刑，得併科50萬元以下罰金：
一、侵入住宅或有人居住之建築物、船艦或隱匿其內而犯之。
二、毀越門窗、牆垣或其他安全設備而犯之。
三、攜帶兇器而犯之。
四、結夥三人以上而犯之。
五、乘火災、水災或其他災害之際而犯之。
六、在車站、港埠、航空站或其他供水、陸、空公眾運輸之舟、
    車、航空機內而犯之。
前項之未遂犯罰之。